【裁判字號】    90,毒抗,241
【裁判日期】    900831
【裁判案由】    撤銷停止戒治
【裁判全文】
臺灣高等法院高雄分院刑事裁定                      九十年度毒抗字第二四一號
    抗  告  人    甲○○
    即受處分人
右列抗告人因毒品危害防制條例案件，不服臺灣高雄地方法院中華民國九十年七月廿
四日裁定（九十年度毒聲字第四五一七號），提起抗告，本院裁定如左：
      主      文
抗告駁回。
      理      由
一、原裁定以：受處分人甲○○因施用第一級毒品案件，經法院於民國八十九年十月
    十一日以八十九年度毒聲字第八０一九號裁定送觀察、勒戒，因認受處分人有繼
    續施用毒品之傾向，再經法院於八十九年十一月七日以八十九年度毒聲字第八七
    ０四號裁定強制戒治一年，嗣經法院認受處分人強制戒治已屆滿三月，無繼續戒
    治之必要，於九十年三月二十七日以九十年度毒聲字第一八八０號裁定停止戒治
    ，所餘戒治期間，付保護管束等情，此有八十九年度毒聲字第八０一九號、八七
    ０四號、九十年度毒聲字第一八八０號裁定各一份附卷可參。而受處分人於九十
    年四月十二日因執行停止戒治處分，已自台灣屏東戒治所出監之情，亦有法務部
    在監在押資料表一份在卷足參。受處分人於執行保護管束期間，經台灣高雄地方
    法院檢察署檢察官通知受處分人於九十年五月十四日、六月十八日、六月二十七
    日前往台灣高雄地方法院檢察署執行強制採驗尿液，並經受處分人收受通知在案
    ，惟受處分人無正當理由未於九十年五月十四日前往採尿，另雖於同年六月十八
    日、六月二十七日按期前往台灣高雄地方法院檢察署，但拒絕採尿等情，此有台
    灣高雄地方法院檢察署保護管束執行卷宗附卷可稽，足證受處分人於保護管束期
    間，違反保護管束應遵守事項情節重大，爰依据相關執行案卷，依毒品危害防制
    條例第二十二條第二項之規定，撤銷停止戒治，令入戒治處所再施以強制戒治等
    語。
二、抗告意旨略以：抗告人甲○○於出所後，未再吸食毒品，係因母親住院開刀，要
    照顧母親才請假，不意遭刁難，一時氣憤才「拒絕驗尿」，並非再吸食毒品，非
    屬違反保護管束應遵守事項，尚非情節重大，以後不敢再恣意妄為云云。
三、本院查：抗告人甲○○於執行保護管束期間，經台灣高雄地方法院檢察署檢察官
    通知受處分人於九十年五月十四日、六月十八日、六月二十七日前往台灣高雄地
    方法院檢察署執行強制採驗尿液，並經受處分人收受通知在案，惟受處分人無正
    當理由未於九十年五月十四日前往採尿，另雖於同年六月十八日、六月二十七日
    按期前往台灣高雄地方法院檢察署，但拒絕採尿等情，此有台灣高雄地方法院檢
    察署保護管束執行卷宗附卷報告書可稽，顯見抗告人甲○○確有迴避採尿檢驗，
    若非有問題，焉有迴避採尿檢驗之理﹖從而原審依據檢察官之聲請依毒品危害防
    制條例第二十二條第二項規定裁定撤銷停止戒治，並令入戒治處所再施以強制戒
    治，核無不合，其抗告為無理由，應予駁回。
四、依刑事訴訟法第四百十二條，裁定如主文。
中      華      民      國    九十      年      八      月    三十一    日
                              臺灣高等法院高雄分院刑事第八庭
                                  審判長法官  郭雅美
                                        法官  洪兆隆
                                        法官  張盛喜
右正本證明與原本無異。
不得再抗告。
                                      書記官  魏文常
中華      民      國    九十      年      九      月      四      日
                                                                  Ａ


司法院資訊處製作；財團法人民間司法改革基金會備份。
